【裁判字號】    97,交抗,1973
【裁判日期】    971204
【裁判案由】    違反道路交通管理處罰條例
【裁判全文】
臺灣高等法院交通事件裁定            97年度交抗字第1973號
抗  告  人
即受處分人   甲○○
                     樓
上列抗告人因違反道路交通管理處罰條例案件，不服臺灣士林地
方法院，中華民國97年9月30日所為裁定（97年度交聲字第514號
，原處分案號：台北市交通事件裁決所97年4月24日北市裁二字
第裁22-DB0000000號），提起抗告，本院裁定如下：
    主  文
抗告駁回。
    理  由
一、原裁定意旨略以：異議人即受處分人於97年1月29日下午3時
    許駕駛車號DZ－3978號自小客車行經台七線雪霧鬧洞口（隧
    道口），經桃園縣政府大溪分局員警舉發「車速超過規定之
    最高時速40公里以上60公里以下」之違規，爰依道路交通管
    理處罰條例第40條、第63條第1款之規定，以桃警局交字第
    DB-0000000號舉發違反道路交通管理事件通知單，原處分機
    關台北市交通事件裁決所以受處分人違規事證明確，於97年
    4月24日以北市裁字裁二字第裁22-DB0000000號裁決書，裁
    處罰鍰新臺幣 (下同)2000 元，並記違規點數1點，受處分
    人不服聲明異議，經原審調查並當庭勘驗該測速儀結果後，
    認異議人確有本案超速行駛之違規事實無疑，原處分機關依
    據前揭違規單，依據道路交通管理處罰條例第40條第1項規
    定，裁處異議人2千元罰鍰，並依同條例第63條第1項第1款
    記違規點數1點，並無違誤等語。
二、抗告意旨略以：該員警所使用之雷達測速器，無法顯示時間
    、車號，和提供舉證時照片，僅提供一車速之數據。吾人認
    為該車速速度之數值，無法明確指出是何車車速，顯然證據
    力不足，提出抗告云云。
三、按「汽車駕駛人，行車速度，超過規定之最高時速，或低於
    規定之最低時速，除有第43條第1 項第2 款情形外，處新臺
    幣1 千2 百元以上2 千4 百元以下罰鍰。」，又「汽車駕駛
    人有下列各款所列條款之一者，除依原條款處罰鍰外，並予
    記點：一、有第33條第1 項、第2 項、第38條第1 項、第40
    條、第45條、第47條第1 款至第3 款、第48條、第49條或第
    60條第1 項、第2 項第1 款、第2 款情形之一者，各記違規
    點數一點。」，道路交通管理處罰條例第40條、第63條第1
    項第1 款分別定有明文。
四、經查：
（一）抗告人即受處分人甲○○於97年1月29日下午3時許駕駛車
      號DZ－3978號自小客車行經於省道台七線雪霧鬧洞口（隧
      道口）時，經以雷達測速器採證後，為桃園縣政府警察局
      大溪分局員警掣單舉發超速違規等情，有舉發通知單、桃
      園縣政府警察局大溪分局97年3月13日以溪警分交字第097
      2013371號函文、「雪霧隧道」入出口處現場照片乙紙等
      件可稽。抗告人並不否認有於前揭時間駕駛車輛行經該路
      段。
（二）次查，證人即當時舉發之員警孫臏利於原審證稱：當天伊
      跟所長及其餘同仁在現場取締超速，該路段限速30 公里
      ，所以伊對於69公里以下的車勸導，70公里以上的才開單
      ，伊告發以前都有放置測速的警告牌示，當時伊及所長、
      同仁是以手持雷達測速器執行勤務，該儀器之使用方法為
      壓二道開關瞄準車速很快的車，執勤員警聽到有車子聲音
      後會瞄準，然後第一次輕壓，第1個螢幕上面會顯示該部
      小客車的車速，如確認該車為超速，會按第二次定格，此
      時第2個螢幕上會有顯示超速的車速，提供給駕駛人看的
      就是第2個定格的螢幕。當天在同時有很多車一起經過該
      路段的情形下，若第一台車速較慢，伊就不會開舉發單，
      但若那些車的車速都很快，伊會就第一台車開舉發單，另
      外在車況很擁擠的時候，伊不會進行測速，只有1、2台車
      的時候才會測，本件異議人之車前後應該沒有很多台車，
      伊也是要很明確的時候才會開單，不會隨便誣賴別人。本
      件是由伊開單的，所以應該是由所長持測速器進行測速的
      ，當時有把測速結果給異議人看，他沒有特別反應，只說
      車速70公里等語（見原審97年6月3日訊問筆錄），顯無異
      議人所辯誤認施測對象之情事。又本件員警持以執勤之雷
      達測速器，經經濟部標準檢驗局檢定合格，其有效期限至
      97年12月31日，於測得抗告人超速行駛之日，該具雷射測
      速儀尚在檢驗合格期限內，此有該雷射測速儀之經濟部標
      準檢驗局HHＺ000000000號雷射測速儀檢定合格證書附於原
      審卷足憑，並無任何事證可證明本件雷射測速儀功能有瑕
      疵，且員警執行交通稽查勤務，業經相當程度之專業訓練
      ，觀察程度較一般人更為專注，操作雷射測速儀，應無誤
      認之可能。況抗告人於原審亦自承伊當時的車速應該不會
      太慢，那邊很多車車速都很快等語（見原審卷第22頁），
      堪認抗告人確有本案超速行駛之違規事實。抗告人指摘員
      警所使用之雷達測速器，無法顯示時間、車號，和提供舉
      證時照片，僅提供一車速之數據，證據力不足云云，依上
      開說明，應不足採，自難為有利之認定。
五、從而，原處分以抗告人駕車超速行駛，違反道路交通管理處
    罰條例第40條規定，裁處抗告人罰鍰新台幣2000元，並依道
    路交通管理處罰條例第63條第1項第1款規定記違規點數一點
    等情，原裁定認其裁罰並無違誤而予維持，駁回抗告人之聲
    明異議，經核並無不合。抗告人仍執己見，指摘原裁定不當
    ，為無理由，抗告應予駁回。
據上論斷，應依道路交通案件處理辦法第26條，刑事訴訟法第
412條，裁定如主文。
中    華    民    國    97    年    12    月    4     日
                  刑事第六庭審判長法  官  林堭儀
                                  法  官  張明松
                                  法  官  吳淑惠
以上正本證明與原本無異。
不得再抗告。
                                  書記官  陳雅加
中    華    民    國    97    年    12    月    8     日


司法院資訊處製作；財團法人民間司法改革基金會備份。
